最  高  行  政  法  院  裁  定
                                     100年度裁字第1769號
上  訴  人  林樹德
被 上訴 人  臺北市政府
代  表  人  郝龍斌
上列當事人間工會法事件，上訴人對於中華民國100年4月27日臺
北高等行政法院100年度訴字第174號判決，提起上訴，本院裁定
如下：
    主  文
上訴駁回。
上訴審訴訟費用由上訴人負擔。
    理  由
一、按對於高等行政法院判決之上訴，非以其違背法令為理由，
    不得為之，行政訴訟法第242條定有明文。依同法第243條第
    1項規定，判決不適用法規或適用不當者，為違背法令；而
    判決有同條第2項所列各款情形之一者，為當然違背法令。
    是當事人對於高等行政法院判決上訴，如依行政訴訟法第24
    3條第1項規定，以高等行政法院判決有不適用法規或適用不
    當為理由時，其上訴狀或理由書應有具體之指摘，並揭示該
    法規之條項或其內容；若係成文法以外之法則，應揭示該法
    則之旨趣；倘為司法院解釋或本院之判例，則應揭示該判解
    之字號或其內容。如以行政訴訟法第243條第2項所列各款情
    形為理由時，其上訴狀或理由書，應揭示合於該條項各款之
    事實。上訴狀或理由書如未依此項方法表明，或其所表明者
    與上開法條規定不合時，即難認為已對高等行政法院判決之
    違背法令有具體之指摘，其上訴自難認為合法。
二、本件上訴人對於臺北高等行政法院判決上訴，主張：工會應
    經合法程序（尤其是先踐行公開徵求會員程序）成立始可正
    當代表勞方行使相關勞動法規賦予工會之各種法定權利。然
    勞工主管機關並未辦理公開徵求會員程序即核准工會登記，
    亦未告知上訴人及其他勞工同仁致損其權益，顯有牴觸憲法
    第16條規定。另上訴人雖非原行政處分之相對人，惟訴願決
    定書認上訴人仍屬訴願法第18條所稱之利害關係人，故可提
    起本件訴訟。又本件既有中南部勞工會員，被上訴人因未能
    提出證據證明其有由中央機關指定主管之權限，依舊工會法
    施行細則第4條規定可知被上訴人確無可為原處分之核准登
    記工會權限等語。上訴人前揭主張雖以該判決違背法令為由
    ，惟上述前揭上訴理由，或係重述其在原審主張，執其個人
    主觀歧異之法律見解，就原審所為論斷或駁斥其主張之理由
    ，泛言原判決不適用法規或適用不當，或就原審已論斷者，
    泛言理由不備，或係就原審取捨證據、認定事實之職權行使
    事項，任加指摘違誤，而未具體表明原判決究竟有如何合於
    不適用法規或適用不當、或有行政訴訟法第243條第2項所列
    各款之情形，尚難認為已對原判決之如何違背法令有具體之
    指摘。況縱原審雖有未於判決中加以論斷者，惟尚不影響於
    判決之結果，亦與所謂判決不備理由之違法情形不相當。依
    首揭說明，應認其上訴為不合法。
三、據上論結，本件上訴為不合法。依行政訴訟法第249條第1項
    前段、第104條、民事訴訟法第95條、第78條，裁定如主文
    。
中    華    民    國    100   年    7     月    21    日
                    最高行政法院第四庭
                        審判長法官  吳  明  鴻
                              法官  林  茂  權
                              法官  侯  東  昇
                              法官  黃  秋  鴻
                              法官  陳  國  成

以  上  正  本  證  明  與  原  本  無  異
中    華    民    國    100   年    7     月    22    日
                              書記官  彭  秀  玲